# 关于退货进项税

提问人：709046552 时间：2019-09-06 17:19:14
陈版，发生销售退回、折让的进项税是用红字冲销，还是计入进项转出？

回答人：chenyiwei
应当是销售方开具红字发票，采购方在取得红字发票后冲减进项税额（须符合开具和取得红字发票的相关规定），不应做进项转出处理。不属于增值税规定的需做进项税额转出的情形。